臺灣基隆地方法院民事裁定  
111年度補字第608號
原      告  黎恩如  
兼上一人之
訴訟代理人  劉恩伸  
被      告  周義松  
上列當事人間請求變價分割共有物事件，本院裁定如左：
    主  文
本件原告黎恩如部分之訴訟標的之價額核定為新臺幣參佰貳拾肆
萬捌仟柒佰捌拾貳元。
本件原告劉恩伸部分之訴訟標的之價額核定為新臺幣參拾陸萬零
玖佰柒拾陸元。
原告黎恩如至遲應於前開核定訴訟標的價額之裁定確定後五日內
，向本院補繳第一審裁判費新臺幣參萬參仟壹佰柒拾伍元。如逾
期未補繳，即以裁定駁回其訴。
原告劉恩伸至遲應於前開核定訴訟標的價額之裁定確定後五日內
，向本院補繳第一審裁判費新臺幣參仟玖佰柒拾元。如逾期未補
繳，即以裁定駁回其訴。
    理  由
一、按訴訟標的之價額，由法院核定。核定訴訟標的之價額，以
    起訴時之交易價額為準。民事訴訟法第77條之1第1項、第2
    項前段分別定有明文。而動產或不動產之交易價額常受買賣
    雙方之需求、主觀好惡、目的及利用價值等之影響，若當事
    人間就該交易價額有所爭執，即應調查實際情形以為核定訴
    訟標的價額之依據。是此所謂交易價額，應係指客觀之市場
    交易價額而言。又共有物分割之訴，其訴訟標的價額以原告
    因分割所受利益之客觀價額為準，非以共有物全部之價額定
    之(最高法院70年台上字第1757號民事判決參照)。
二、本件原告起訴請求以變價分割兩造共有坐落新北市○○區○○段
    0000地號土地(下稱系爭土地)及其上572建號即門牌號碼新
    北市○○區○○路000號房屋(下稱系爭房屋，與系爭土地合稱系
    爭房地)，因原告僅受其應有部分可分得之利益，是本件訴
    訟標的價額應以其因分割所受利益之價額為準。而系爭房地
    附近最新(民國110年11月)之房屋交易價格，每坪平均為新
    臺幣(下同)321,300元，有本院依職權查詢內政部不動產買
    賣交易服務網實價登錄專區查詢結果附卷可稽，是系爭房地
    之交易價格應為7,219,514元（計算式：74.28平方公尺×0.3
    025坪×321,300元＝7,219,514元，元以下四捨五入，下同）
    ，是以，本件原告黎恩如因請求分割所受利益之價額應為3,
    248,782元(計算式：7,219,514元×9/20＝3,248,782元)，原
    告劉恩伸因請求分割所受利益之價額應為360,976元(計算式
    ：7,219,514元×1/20＝360,976元)，爰核定原告黎恩如部分
    之訴訟標的價額為3,248,782元，原告劉恩伸部分之訴訟標
    的價額為360,976元。
三、末按「因財產權而起訴，其訴訟標的之金額或價額在新臺幣
    十萬元以下部分，徵收一千元；逾十萬元至一百萬元部分，
    每萬元徵收一百元；逾一百萬元至一千萬元部分，每萬元徵
    收九十元；逾一千萬元至一億元部分，每萬元徵收八十元；
    逾一億元至十億元部分，每萬元徵收七十元；逾十億元部分
    ，每萬元徵收六十元；其畸零之數不滿萬元者，以萬元計算
    。」民事訴訟法第77條之13定有明文。又依「臺灣高等法院
    民事訴訟、非訟事件、強制執行費用提高徵收數額標準」規
    定，訴訟標的之金額或價額逾十萬元部分，加徵原定數額十
    分之一。本件原告黎恩如部分之訴訟標的之價額為3,248,78
    2元，應徵第一審裁判費33,175元；原告劉恩伸部分之訴訟
    標的價額為360,976元，應徵第一審裁判費3,970元。
四、當事人對於本院核定訴訟標的價額之裁定，得於10日內抗告
    。故原告至遲應於本院上開核定訴訟標的價額之裁定確定後
    5日內，分別補繳裁判費33,175元及3,970元，逾期未補正，
    即駁回其訴。
五、依民事訴訟法第77條之1、第249條第1項但書規定，裁定如
    主文。
中　　華　　民　　國　　111 　年　　10　　月　　6 　　日
                  民事庭法  官  周裕暐
以上正本係照原本作成。
一、如不服本裁定主文第1項，得於本裁定送達後10日向本院提
    出抗告狀，並繳納抗告裁判費新臺幣1000元。
二、對本裁定主文第2項，不得抗告。
中　　華　　民　　國　　111 　年　　10　　月　　6 　　日
                        書記官  謝佩芸